# 请教陈版，跨地区经营核定征收个人所得税的会计处理问题

提问人：yizhixiaobai 时间：2020-01-09 11:20:20
问题如下：工程类企业跨地区提供建筑服务，被当地税务局按照项目收入核定征收个人所得税。如果核定征收的个税在计算员工工资时未予考虑（即企业额外承担了该部分核定征收的个税），那么在会计处理时该项支出应当如何列示？个人愚见应在营业外支出中列示，不知是否有其他更合理的处理方式？

回答人：chenyiwei
如果可以合理预见到此类核定征收的个税支出不可避免，且与真正的个人薪酬无关，则更适合于列入“税金及附加”。

提问人：心海拂清风 时间：2020-02-16 14:49:18
我也遇到了此类问题，请教陈版列入税金及附加明细披露为跨地区经营个税妥否？谢谢。

回答人：chenyiwei
这种税费名义上是个人所得税，但实际上并不是，更多地是一种对企业征收的类似于流转税的税费。